Inventaris van het archief van het Staatstoezicht op de Volksgezondheid: Hoofdinspectie Geneesmiddelen, 1962-1994
Nationaal Archief, Den Haag
- Toezicht op de volksgezondheid 1940-1995, 005
  - Het houden van toezicht op opleidingen en examens voor de verplegende en verzorgende beroepen en voor het beroep van verloskundige. 1940-1995, 15
    Wet op de ziekenverzorgers en ziekenverzorgsters (Stb. 1963, 289), art. 6 (Wet formeel nog niet ingetrokken).
    Wet houdende regeling der voorwaarden tot verkrijging der bevoegdheid van arts, tandarts, apotheker, verloskundige en apothekersassistent (Stb. 1878, 222), art. 16 (Wet formeel nog niet ingetrokken).
    Opm.: Laaste leerlingen verlaten in 2001 de 'oude opleiding'.
    Taak in nieuwe wet naar Ministerie OCW.
    - Opleidingen en deskundigheidseisen met betrekking tot nucleaire geneeskunde., 1972-1984; 326; pak
    - Permanente Overleggroep Opleiding Apothekers-assistenten., 1979-1984; 123; pak
    - Opleiding radio-farmacie voor apothekers en apothekersassistenten., 1985; 398
  - Het vaststellen van de opdracht en het eindproduct van een intern of extern (wetenschappelijk) onderzoek betreffende het toezicht op de volksgezondheid en de gezondheidszorg. 1940-, 23
    Product: Offerte, brieven, rapport.
    - Onderzoeken van het Rijksinstituut voor de Volksgezondheid naar de werking van diverse geneesmiddelen., 1960-1983; 105; pak
    - Onderzoeken van farmaceutische preparaten door het Laboratorium der Nederlandse Apothekers., 1961-1984; 323; pak
    - Onderzoek naar het gebruik van het geneesmiddel Thalidomide (Softenon), met kamervragen., 1962-1966; 115
    - Onderzoeken van het Rijksinstituut voor de Volksgezondheid naar de gevolgen van het gebruik van L.S.D., Cannabis en soortgelijke middelen., 1969-1982; 345; pak
    - Wetenschappelijke onderzoekingen met betrekking tot verdovende middelen (rapporten)., 1972-1990; 444; pak
    - Adviescommissie Onderzoekprojecten en de Commissie van Voorbereiding van de Adviescommissie Onderzoekprojecten., 1973-1979; div. nrs
      - 1973-1975, 211
      - 1976-1979, 212
    - Rapport van C.W.D. van Gruting 'De chemie van Codeïne en Thebaïne, bezien vanuit een dreigend wereldtekort aan Opium'., 1974; 376
    - Onderzoek naar de farmocokinetiek van amygdaline (Laetrile)., 1978-1982; 272; pak
    - Werkgroep Parenteralia., 1978-1984; div. nrs
      - 1978, 96; pak
      - 1979-1984, 119; pak
    - Rapport "De kwaliteit van de farmaceutische dienstverlening in de openbare apotheek" van de Studiegroep Kwaliteitsbevordering., 1979-1980; 131; pak
    - Onderzoek naar de kwaliteit van bloedzakken., 1979-1983; 305; pak
    - Klinisch onderzoek naar de Moerman-therapie., 1981-1983; 320
    - Onderzoek van de hartkleppen van het merk Björk-Shiley., 1985; 448; pak
    - Onderzoek naar kunststoffen en rubber toepassingen in de medische sector (met name 'Ovabloc'), door het Kunststoffen en Rubber Instituut van TNO., 1985-1988; 447; pak
    - Rapport 'Bepaling van indapamide in rattebloed met behulp van hoge-druk vloeistofchromatografie en UV-detectie. Vaststellen van de farmacokinetische profielen van indapamide in SHR en WKY ratten na eenmalige orale toediening' van het Rijksinstituut voor Volksgezondheid en Milieuhygiëne (RIVM)., 1988; 466
    - Rapport 'In vitro kweek van ratte-embryo's tijdens de organogenese in humane, insuline-afhankelijke-diabetische, sera' van het Rijksinstituut voor Volksgezondheid en Milieuhygiëne (RIVM)., 1988; 465
    - Rapporten van het Rijksinstituut voor volksgezondheid en milieuhygiëne inzake wetenschappelijk onderzoeken van verdovende middelen., 1988-1989; 401
- Ministerie van Volksgezondheid, Welzijn en Sport 1945-, 912
  - Ondersteunende processen. 1945-, 1
    Actor: Minister van Volksgezondheid, Welzijn en Sport
    - Organisatie, 1
      - Wijzigingen van het Besluit Staatstoezicht Volksgezondheid en van Besluiten tot vaststelling van de ambtsgebieden van de regionale inspecteurs., 1958-1988; 94
      - Organisatie en indeling van de Regionale Inspecties., 1960-1969; 93
      - Correspondentie, nota's en rapporten betreffende de organisatie., 1960-1991; div. nrs
        - 1960-1977, 125; pak
        - 1978-1985, 126; pak
        - 1986, 127; pak
        - 1987, 128; pak
        - 1988-1991, 129; pak
      - Organisatie en hiërarchische verhoudingen tussen inspecteurs, het directoraat-generaal en minister., 1963-1992; div. nrs
        - 1963-1983, 114; pak
        - 1986-1992, 275
        - 1993-1994, 300; pak
      - Organisatie van het Bureau Bijwerkingen Geneesmiddelen., 1965-1982; 95
    - Wijzigingen van het Besluit Staatstoezicht Volksgezondheid en van Besluiten tot vaststelling van de ambtsgebieden van de regionale inspecteurs., 1958-1988; 94
    - Organisatie en indeling van de Regionale Inspecties., 1960-1969; 93
    - Correspondentie, nota's en rapporten betreffende de organisatie., 1960-1991; div. nrs
      - 1960-1977, 125; pak
      - 1978-1985, 126; pak
      - 1986, 127; pak
      - 1987, 128; pak
      - 1988-1991, 129; pak
    - Organisatie en hiërarchische verhoudingen tussen inspecteurs, het directoraat-generaal en minister., 1963-1992; div. nrs
      - 1963-1983, 114; pak
      - 1986-1992, 275
      - 1993-1994, 300; pak
    - Organisatie van het Bureau Bijwerkingen Geneesmiddelen., 1965-1982; 95
    - Huisvesting, 2
      - Huisvesting van de regionale inspecties., 1960-1989; 254; pak
      - Huisvesting van de hoofdinspectie., 1961-1988; div. nrs
        - 1961-1966, 268; pak
        - 1967-1988, 269; pak
      - Tekeningen en programma's van eisen betreffende de huisvesting van de Hoofdinspecties van de Volksgezondheid te Leidschendam., 1965-1966; 271; pak
    - Huisvesting van de regionale inspecties., 1960-1989; 254; pak
    - Huisvesting van de hoofdinspectie., 1961-1988; div. nrs
      - 1961-1966, 268; pak
      - 1967-1988, 269; pak
    - Tekeningen en programma's van eisen betreffende de huisvesting van de Hoofdinspecties van de Volksgezondheid te Leidschendam., 1965-1966; 271; pak
    - Instructies/procedures, 3
      - Procedure behandeling van zaken betreffende verdovende middelen met buitenlandse instanties., 1960-1988; 247
      - Taakverdeling inzake het toezicht op de naleving van de Kernenergiewet., 1965-1984; 402
      - Protocol over 1992 inzake de regeling van taken, verantwoordelijkheden en bevoegdheden in het kader van het financieel economisch beheer met de directeur Beheer en Managementondersteuning Volksgezondheid, budgethouder 50., 463
      - Procedure inzake de registratie van circulaires., 1992-1993; 457
      - Totstandkoming van het rapport inzake de taak, werkzaamheden en prioriteiten van de Inspectie voor de Geneesmiddelen., 1992-1993; 462
    - Procedure behandeling van zaken betreffende verdovende middelen met buitenlandse instanties., 1960-1988; 247
    - Taakverdeling inzake het toezicht op de naleving van de Kernenergiewet., 1965-1984; 402
    - Protocol over 1992 inzake de regeling van taken, verantwoordelijkheden en bevoegdheden in het kader van het financieel economisch beheer met de directeur Beheer en Managementondersteuning Volksgezondheid, budgethouder 50., 463
    - Procedure inzake de registratie van circulaires., 1992-1993; 457
    - Totstandkoming van het rapport inzake de taak, werkzaamheden en prioriteiten van de Inspectie voor de Geneesmiddelen., 1992-1993; 462
    - Hulpmiddelen, 4
      - Automatiseringsplan van de Hoofdinspectie voor de geneesmiddelen., 1989; 368
      - Overzichten van te vernietigen archiefbescheiden., 1989-1993; 308; pak
    - Automatiseringsplan van de Hoofdinspectie voor de geneesmiddelen., 1989; 368
    - Overzichten van te vernietigen archiefbescheiden., 1989-1993; 308; pak
    - Personeel, 5
      - Funktie- en taakomschrijvingen van het personeel., 1961-1966; 270
      - Rapport betreffende onderzoek naar de waardering van artsenfuncties in rijksdienst., 1988; 440
      - Personele aangelegenheden., 1993-1994; 380
    - Funktie- en taakomschrijvingen van het personeel., 1961-1966; 270
    - Rapport betreffende onderzoek naar de waardering van artsenfuncties in rijksdienst., 1988; 440
    - Personele aangelegenheden., 1993-1994; 380